臺灣彰化地方法院刑事判決　　　　　　　94年度訴字第1150號
公　訴　人　臺灣彰化地方法院檢察署檢察官
被　　　告　甲○○
上列被告因違反毒品危害防制條例案件，經檢察官提起公訴（九
十四年度毒偵字第二六七五號），本院認有刑事訴訟法第二百七
十三條之一第一項之情形，而改依簡式審判程序判決如下：
    主  文
甲○○連續施用第一級毒品，處有期徒刑陸月，如易科罰金以
佰元折算壹日。扣案之海洛因一包（毛重零點貳公克），沒收銷
燬之。
    事  實
一、甲○○前因施用毒品案件，經臺灣臺中地方法院裁定移送觀
    察、勒戒後，認有繼續施用毒品之傾向，經檢察官聲請，由
    臺灣臺中地方法院以九十一年度毒聲字第二九六八號裁定移
    送戒治處所施予強制戒治一年，自民國（下同）九十一年十
    一月二十二日起送臺灣臺中女子監獄戒治所施以強制戒治滿
    三月後，其成效經評定合格，無繼續戒治必要，經臺灣臺中
    地方法院以九十二年度毒聲字第一七三一號裁定停止戒治，
    所餘戒治期間付保護管束，迄九十二年十月二十三日保護管
    束期滿，未經撤銷其停止戒治，而視為業已執行期滿，由臺
    灣臺中地方法院檢察署檢察官於九十二年十二月四日，以九
    十二年度戒毒偵字第三九七號為不起訴處分確定。詎其仍不
    知悔改，於強制戒治執行完畢釋放後五年內，復基於施用第
    一級毒品海洛因之概括犯意，於九十四年五月一日、同年月
    二日及同年月十日凌晨零時許，在其位於彰化縣彰化市○○
    里○○路○段二二六號之七三樓住處，以將第一級毒品海洛
    因摻水置放於注射針筒中，注射於手臂之方式，連續施用第
    一級毒品海洛因三次。嗣於九十四年五月二十四日十二時許
    ，搭乘黃俊榮駕駛之車號Ｍ九─六六二一號自小客車，行經
    彰化縣和美鎮○○路○段六八０號前，因形跡可疑為警盤查
    ，當場扣得第一級毒品海洛因（毛重０點二公克），而循線
    查悉上情。
二、案經彰化縣警察局和美分局報請臺灣彰化地方法院檢察署檢
    察官偵查起訴，本院認有刑事訴訟法第二百七十三條之一第
    一項之情形，而改依簡式審判程序審理。
    理  由
一、按除被告所犯為死刑、無期徒刑、最輕本刑為三年以上有期
    徒刑之罪或高等法院管轄第一審案件者外，於刑事訴訟法第
    二百七十三條第一項程序進行中，被告先就被訴事實為有罪
    之陳述時，審判長得告知被告簡式審判程序之旨，並聽取當
    事人、代理人、辯護人及輔佐人之意見後，裁定進行簡式審
    判程序；除簡式審判程序及簡易程序案件外，第一審應行合
    議審判，刑事訴訟法第二百三十七條之一第一項、第二百八
    十四條之一分別定有明文。本件被告甲○○所犯係死刑、無
    期徒刑、最輕本刑為三年以上有期徒刑之罪或高等法院管轄
    第一審案件以外之罪，並於本院行準備程序時就被訴事實為
    有罪之陳述，本院合議庭依前揭規定，經評議結果，裁定改
    由受命法官獨任行簡式審判程序，先予敘明。
二、上揭事實，業據被告甲○○迭於警、偵訊中及本院行準備程
    序與審理時均坦承不諱，而扣案之白色粉末一包（毛重約０
    點二公克），確係海洛因成分，此除據被告供陳在卷外，並
    有彰化縣警察局和美分局查獲涉嫌毒品危害防制條例毒品初
    驗報告書、彰化縣警察局和美分局搜索扣押筆錄各一紙在卷
    可按；雖被告於九十四年五月二十四日為警查獲時所採集之
    尿液，經送鑑驗結果，並無嗎啡陽性反應，有彰化縣衛生局
    九十四年六月六日煙檢字第九四二二九九號煙毒尿液檢驗成
    績書一紙可按，惟被告於本院審理時明確供稱：伊確於九十
    四年五月一日、同年月二日及九十四年五月十日凌晨零時許
    ，曾以將第一級毒品海洛因摻水置放於注射針筒中，注射於
    手臂之方式，連續施用第一級毒品海洛因三次等語，復衡諸
    檢驗學常理，常人如有施用海洛因者，約百分之九十於七十
    二小時內會自尿液中排出，是若於其施用後之三日以後始採
    尿鑑驗，其尿液中應無嗎啡（海洛因之代謝物）之陽性反應
    ，查本件被告係於九十四年五月二十四日始為警採其尿液送
    驗，距其所供最後一次施用海洛因之時間已相距三日以上，
    自有可能無從由其尿液中檢測出嗎啡陽性反應，尚難以此即
    遽認被告之自白與事實不符。再查，被告曾因因施用毒品案
    件，經臺灣臺中地方法院裁定移送觀察、勒戒後，認有繼續
    施用毒品之傾向，經檢察官聲請，由臺灣臺中地方法院以九
    十一年度毒聲字第二九六八號裁定移送戒治處所施予強制戒
    治一年，自九十一年十一月二十二日起送臺灣臺中女子監獄
    戒治所施以強制戒治滿三月後，其成效經評定合格，無繼續
    戒治必要，經臺灣臺中地方法院以九十二年度毒聲字第一七
    三一號裁定停止戒治，所餘戒治期間付保護管束，迄九十二
    年十月二十三日保護管束期滿，未經撤銷其停止戒治，而視
    為業已執行期滿，由臺灣臺中地方法院檢察署檢察官於九十
    二年十二月四日，以九十二年度戒毒偵字第三九七號為不起
    訴處分確定等情，有該不起訴處分書、臺灣高等法院被告全
    國前案紀錄表及臺灣彰化地方法院檢察署刑案資料查註紀錄
    表在卷足憑，被告顯係於受強制戒治執行完畢釋放後，五年
    內再犯毒品危害防制條例第十條第一項之罪，依同條例第二
    十三條第二項規定，應依法論科。綜上所述，本件犯罪事證
    明確，被告前開犯行洵堪認定。
三、核被告所為，係犯毒品危害防制條例第十條第一項之施用第
    一級毒品罪。被告為施用毒品持有第一級毒品，其持有之低
    度行為均應為施用之高度行為所吸收，均不另論罪。被告先
    後多次施用第一級毒品之犯行，時間緊接，所犯又係構成要
    件相同之罪，顯係基於概括犯意反覆為之，為連續犯，應依
    刑法第五十六條規定，以一罪論。爰審酌被告前曾有施用毒
    品罪行，經送觀察勒戒、強制戒治執行完畢釋放後，猶不知
    悔改，再施用毒品不輟，不僅戕害自身健康，更辜負國家將
    之視為病人，並施以長時間之戒治處遇之苦心，惟其對他人
    權益之侵害仍屬有限，於警、偵訊中及本院行準備程序與審
    理時均已坦承犯行，且其已自行前往就醫治療其藥物成癮病
    症，此有沈祿從診所診斷證明書一紙足憑，被告顯已有戒斷
    之決心，暨其犯罪動機、目的、手段、施用之次數、期間及
    其智識程度、尚有高齡孤母須其奉養（有其戶籍謄本一紙可
    按）等一切情狀，從輕量處如主文所示之刑，並諭知如易科
    罰金之折算標準。扣案之海洛因一包（毛重約０點二公克）
    ，係屬第一級毒品，爰依毒品危害防制條例第十八條第一項
    前段規定，沒收銷燬之。
據上論斷，應依刑事訴訟法第二百七十三條之一第一項、第二百
九十九條第一項前段，毒品危害防制條例第十條第一項、第二十
三條第二項、第十八條第一項前段，刑法第十一條、第五十六條
、第四十一條第一項前段，罰金罰鍰提高標準條例第二條，判決
如主文。
本案經檢察官田德煙到庭執行職務。
中　　華　　民　　國　　94　　年　　8 　　月　　15　　日
                  刑事第一庭          法  官  簡璽容
以上正本證明與原本無異。
如不服本判決，應於判決送達後十日內向本院提出上訴狀 (須附
繕本)。
中　　華　　民　　國　　94　　年　　8 　　月　　15　　日
                                      書記官  王惠嬌
毒品危害防制條例第10條
施用第一級毒品者，處6 月以上5 年以下有期徒刑。
施用第二級毒品者，處 3 年以下有期徒刑。
